臺灣高等法院高雄分院刑事判決　　　　96年度上訴字第1787號
上　訴　人
即　被　告　甲○○
指定辯護人　本院公設辯護人　孫妙岑
上列上訴人因違反槍砲彈藥刀械管制條例案件，不服臺灣高雄地
方法院96年度訴字第2168號中華民國96年7月25日第一審判決（
起訴案號：臺灣高雄地方法院檢察署96年度偵字第8497號），提
起上訴，本院判決如下：
    主  文
原判決撤銷。
甲○○未經許可寄藏手槍，處有期徒刑柒年陸月，併科罰金新臺
幣拾萬元，罰金如易服勞役，以新臺幣貳仟元折算壹日。扣案
之美國ＩＮＴＲＡＴＥＣ廠ＴＥＣ二二型口徑零點貳貳吋制式半
自動手槍壹支（含彈匣壹個，槍枝管制編號：00000000
00）、捷克ＣＺ廠一００型口徑九釐米制式半自動手槍壹支（
含彈匣壹個，槍枝管制編號：0000000000）、具有殺
傷力之口徑零點貳貳吋制式子彈拾柒顆、口徑九釐米制式子彈伍
顆及黑色背包壹個，均沒收。
    事  實
一、甲○○明知非經中央主管機關許可，不得無故持有、寄藏槍
    砲彈藥刀械管制條例所列管之槍、彈，竟於民國88年間某日
    ，在台南市新興國小旁，受蔡智仁（已歿）之委託寄藏保管
    (一)具有殺傷力之美國INTRATEC廠TEC-22型口徑0.22吋制式半
    自動手槍1 支（含彈匣1 個，槍號：030007號，槍枝管制編
    號：0000000000）；(二)捷克CZ廠100 型口徑9 MM制式半自動
    手槍1 支（含彈匣1 個，槍號已磨掉，槍枝管制編號：0000
    000000）；(三)具有殺傷力口徑0.22吋（起訴書誤載為9 釐米
    ）制式子彈26顆；(四)具有殺傷力口徑9MM 制式子彈10顆，之
    後將上開槍彈藏放於其高雄市○○區○○路8 號8 樓之1 住
    處，而未經許可寄藏上開槍彈。嗣於96年3 月15日下午5 時
    10分許，在高雄市○○區○○路與篤敬路口「日月星辰」停
    車場，甲○○攜帶上開槍彈夥同吳詠廉及劉俊男共乘車牌號
    碼V9-5933 號自小客車1 輛，欲前往找尋綽號「達達」之男
    子談判時（甲○○、吳詠廉、劉俊男所涉預備殺人未遂罪嫌
    另經檢察官為不起訴處分），經巡邏員警發現形跡可疑而攔
    檢查獲，並當場扣得甲○○所有供寄藏槍彈所用之黑色背包
    1 個及其內之美國INTRATEC廠TEC-22型口徑0.22吋制式半自
    動手槍1 支、捷克CZ廠100 型口徑9 MM制式半自動手槍1 支
    、口徑0.22吋制式子彈26顆（經鑑驗試射9 顆）、口徑9 MM
    制式子彈10顆（經鑑驗試射5 顆）。
二、案經高雄市政府警察局鼓山分局報請臺灣高雄地方法院檢察
    署檢察官偵查起訴。
    理  由
一、本件證人吳詠廉、劉俊男於警詢中之陳述屬審判外之陳述，
    本不得作為認定被告犯罪事實之證據，惟渠等所為之上開警
    詢筆錄內容，業經檢察官、被告及辯護人於本院審判程序表
    示同意作為證據，被告及辯護人並當庭表示捨棄詰問權，本
    院審酌上開筆錄作成時，較無人情施壓或干擾，亦無不當取
    供之情形，認為以之作為本案之證據亦屬適當，依刑事訴訟
    法第159條之5第1 項規定，上開證人於警詢中之證言自具有
    證據能力。
二、上揭犯罪事實，業據被告甲○○於警、偵詢、原審及本院審
    理時坦認不諱，核與證人吳詠廉、劉俊男於警詢中陳述之情
    節相符（見警卷第16至18、23至25頁），並有美國INTRATEC
    廠TEC-22型口徑0.22吋制式半自動手槍1 支（含彈匣1 個）
    、捷克CZ廠100 型口徑9MM 制式半自動手槍1 支（含彈匣1
    個）、口徑0.22吋制式子彈26顆、口徑9MM 制式子彈10顆扣
    案及上開槍彈照片10幀附卷可稽（見警卷第49至51頁）。又
    上開扣案之槍、彈經送請內政部警政署刑事警察局鑑定，鑑
    定結果：(一)送鑑衝鋒槍1 支（槍枝管制編號0000000000號）
    ，認係口徑0.22吋制式半自動手槍，為美國INTRATEC廠TEC-
    22型，槍號為030007號，槍管內具8 條右旋來復線，擊發功
    能正常，可擊發同口徑制式子彈，認具殺傷力；(二)送鑑手槍
    1 支（槍枝管制編號0000000000號），認係口徑9MM 制式半
    自動手槍，為捷克CZ廠100 型，槍號遭磨滅（研判原槍號為
    C3622） ，槍管內具6 條右旋來復線，擊發功能正常，可擊
    發同口徑制式子彈，認具殺傷力；(三)送鑑子彈36顆：(1)26顆
    ，認均係口徑0.22吋制式子彈，採樣9 顆以試射法試射，可
    擊發，認均具殺傷力；(2)10顆，認均係口徑9MM 制式子彈，
    經試射5 顆，可擊發，認均具殺傷力等情；有內政部警政署
    刑事警察局96年5 月17日刑鑑字第0960054047號槍彈鑑定書
    1 份在卷可稽（見偵一卷第26至32頁）。又被告寄藏之上開
    槍枝2 支，雖經高雄市政府警察局鼓山分局分別以「衝鋒槍
    」及手槍之名稱委請內政部警政署刑事警察局鑑定，惟鑑定
    結果該2 支槍枝均屬半自動手槍，業如前述，故被告係寄藏
    2 支手槍及36顆子彈，甚為明灼，公訴人認被告寄藏之2 支
    槍枝其中1 支係「衝鋒槍」，尚有誤會。本件事證明確，被
    告犯行洵堪認定。
三、核被告所為，係犯槍砲彈藥刀械管制條例第7 條第4 項之未
    經許可寄藏手槍罪及同條例第12條第4 項之未經許可寄藏子
    彈罪。被告以1 寄藏行為，同時寄藏手槍及子彈，為想像競
    合犯，應依刑法第55條規定，從一情節較重之未經許可寄藏
    手槍罪論處。再按未經許可持有槍彈為繼續犯，於其終止持
    有之前，犯罪行為仍在繼續實施之中，其間法律縱有變更，
    但其行為既繼續實施至新法施行以後，自無行為後法律變更
    ，應為新舊法比較之問題，而應適用其行為終止時之現行槍
    砲彈藥刀械管制條例及刑法論處（最高法院89年度臺非字第
    186 號判決意旨參照）。另按寄藏與持有，均係將物置於自
    己實力支配之下，僅寄藏必先有他人之持有行為，而後始為
    之受寄代藏而已，故寄藏之受人委託代為保管，其保管之本
    身，亦屬持有，不過，此之持有係受寄之當然結果；又單純
    之「持有」，固不包括「寄藏」，但「寄藏」之受人委託代
    為保管，其保管之本身所為之「持有」，既係「寄藏」之當
    然結果，法律上自宜僅就「寄藏」行為為包括之評價，不應
    另就「持有」予以論罪（最高法院74年台上字第3400號判例
    意旨參照），併此敘明。
四、被告犯罪事證明確，原審法院予以論罪科刑，固非無見。惟
    查：被告寄藏之2 支槍枝均係半自動手槍，原判決認定被告
    寄藏1 支衝鋒槍、1 支手槍，並於主文欄諭知被告未經許可
    寄藏「衝鋒槍」，尚有未洽。被告上訴意旨執此指摘原判決
    不當，為有理由，自應由本院撤銷改判。爰審酌被告非法持
    有具殺傷力之手槍2 支及具殺傷力之子彈36顆，並攜帶上開
    槍、彈欲找綽號「達達」之男子談判，嚴重危害社會治安，
    惟念其犯後坦承犯行，態度尚佳等一切情狀，量處如主文第
    2 項所示之刑，罰金部分並諭知易服勞役之折算標準，以示
    懲戒。扣案(一)美國INTRATEC廠TEC-22型口徑0.22吋制式半自
    動手槍1 支（含彈匣1 個，槍號：030007號，槍枝管制編號
    ：0000000000）；(二)捷克CZ廠100 型口徑9MM 制式半自動手
    槍1 支（含彈匣1 個，槍號已磨掉，槍枝管制編號：000000
    0000）；(三)具有殺傷力口徑0.22吋制式子彈17顆（扣案26
    顆，後經鑑驗試射9 顆）；(四)具有殺傷力口徑9 MM制式子彈
    5 顆（扣案10顆，經鑑驗試射5 顆），均屬違禁物，應依刑
    法第38條第1 項第1 款規定宣告沒收。另扣案之黑色背包1
    個，為被告所有供犯寄藏槍彈罪所用之物，業據被告供明，
    應依刑法第38條第1 項第2 款規定宣告沒收。至內政部警政
    署刑事警察局鑑驗試射之口徑0.22吋制式子彈9 顆、口徑9
    MM制式子彈5 顆，均已擊發而滅失，不另宣告沒收。
五、公訴檢察官於原審法院審理時另以：被告另於92年間某日，
    在台南市○○路上某處，購得具有殺傷力之空氣槍1 支（槍
    枝管制編號0000000000號），並藏放在高雄市○○區○○路
    8 號8 樓之1 住處而無故持有之。嗣於96年3 月15日下午5
    時10分許，被告因攜前揭制式槍、彈欲找綽號「達達」男子
    談判時，為警查獲，並扣得前揭制式槍、彈後，被告隨即帶
    同警方前往其上開住處搜索，而扣得上開具殺傷力之空氣槍
    1 支（槍枝管制編號0000000000號）及不具殺傷力之空氣槍
    1 支（槍枝管制編號0000000000號）、瓦斯鋼瓶6 瓶、防彈
    衣1件 等，因認被告就上開持有具殺傷力空氣槍1 支部分，
    另涉犯槍砲彈藥刀械管制條例第8 條第4 項未經許可持有空
    氣槍罪嫌，且與被告上揭所犯同條例第7 條第4 項寄藏制式
    手槍、衝鋒槍罪及同條例第12條第4 項未經許可寄藏子彈罪
    間，具有想像競合犯關係，請求本院併予審理云云。惟查：
    被告係前於88年間某日，受他人（即「蔡智仁」）委託，以
    「為他人管領」之目的，而「寄藏」他人所有之槍、彈。至
    其於相隔約3 、4 年後之92年間某日，則係因欲供被告自己
    打小鳥或路邊打野狗之用，而自行購入持有上開空氣槍（參
    警卷第10頁被告警詢所述）。是被告所涉犯槍砲彈藥刀械管
    制條例第8 條第4 項未經許可持有空氣槍罪嫌，與上開論罪
    科刑之同條例第7 條第4 項寄藏衝鋒槍罪，犯意各別，行為
    互殊，應予分論併罰，而無想像競合犯之裁判上一罪關係，
    復未經起訴，本院自不得併予審理。
據上論結，應依刑事訴訟法第369 條第1 項前段、第364 條、第
299 條第1 項前段，槍砲彈藥刀械管制條例第7 條第4 項、第12
條第4 項，刑法第11條前段、第55條、第42條第3 項、第38條第
1 項第1 款、第2 款，判決如主文
本案經檢察官陳建年到庭執行職務。
中　　華　　民　　國　　96　　年　　9 　　月　　28　　日
                  刑事第九庭    審判長法  官  莊秋桃
                                      法  官  陳  箐
                                      法  官  范惠瑩
以上正本證明與原本無異。
如不服本判決應於收受本判決後10日內向本院提出上訴書狀，其
未敘述上訴理由者，並得於提起上訴後10日內向本院補提理由書
狀（均須按他造當事人之人數附繕本）「切勿逕送上級法院」。
中　　華　　民　　國　　96　　年　　9 　　月　　28　　日
                                      書記官  吳華榮
附錄本判決論罪科刑之法條：
槍砲彈藥刀械管制條例第7條
未經許可，製造、販賣或運輸火砲、肩射武器、機關槍、衝鋒槍
、卡柄槍、自動步槍、普通步槍、馬槍、手槍或各類砲彈、炸彈
、爆裂物者，處死刑、無期徒刑或7 年以上有期徒刑；處徒刑者
，併科新台幣3 千萬元以下罰金。
未經許可，轉讓、出租或出借前項所列槍砲、彈藥者，處無期徒
刑或5 年以上有期徒刑，併科新台幣1 千萬元以下罰金。
意圖供自己或他人犯罪之用，而犯前二項之罪者，處死刑或無期
徒刑；處徒刑者，併科新台幣5 千萬元以下罰金。
未經許可，持有、寄藏或意圖販賣而陳列第1 項所列槍砲、彈藥
者，處5 年以上有期徒刑，併科新台幣1 千萬元以下罰金。
第1 項至第3 項之未遂犯罰之。
槍砲彈藥刀械管制條例第12條
未經許可，製造、販賣或運輸子彈者，處1 年以上7 年以下有期
徒刑，併科新台幣500 萬元以下罰金。
未經許可，轉讓、出租或出借子彈者，處6 月以上5 年以下有期
徒刑，併科新台幣300 萬元以下罰金。
意圖供自己或他人犯罪之用，而犯前二項之罪者，處3 年以上10
年以下有期徒刑，併科新台幣700 萬元以下罰金。
未經許可，持有、寄藏或意圖販賣而陳列子彈者，處5 年以下有
期徒刑，併科新台幣300 萬元以下罰金。
第1 項至第3 項之未遂犯罰之。
